---
title: "Laboratorio 1"
date: "`r format(Sys.time(), '%d %B %Y')`"
author: "Ruth Nohemy Ardón Lechuga, 999006711"
output: html_document
---
***
### Vectores y matrices\
  - Cree un vector por cada estudiante que almacene los 5 registros.
  - Cree el vector students_vector, sus elementos serán cada uno de los vectores creados anteriormente.
  - Construya una matriz de nombre students_matrix que reciba como parámetro students_vector.

```{r}
student_1 <- c(50.4,62.3,92.1,77.6,TRUE)
student_2 <- c(41.7,87.9,75.3,72.4,FALSE)
student_3 <- c(30.3,67.8,69.3,71.2,FALSE)
student_4 <- c(65.4,85.1,92.3,96.8,TRUE)
student_5 <- c(70.4,88.2,95.2,90.7,TRUE)

students_vector <- c(student_1, student_2, student_3, student_4, student_5)
students_matrix <- matrix(students_vector, nrow=5, byrow= TRUE)

print(students_matrix)
```
***

### Nombrado de una matriz\
  - Cree los vectores name_students y name_courses_legal_age.
  - Utilice estos vectores para crear el nombrado de filas y columnas de la matriz students_vector. En las filas deben aparecer los estudiantes y en columnas los cursos y si es mayor de edad.
```{r}
name_students <- c('Lily Brown', 'Davis Moore', 'Susan Taylor', 'Mike Jones', 'Tom Hill')
name_courses_legal_age <- c('TIC', 'Accounting', 'Psychology', 'Ethics','Legal_age')

rownames(students_matrix) <- name_students
colnames(students_matrix) <- name_courses_legal_age

print(students_matrix)

```
***

### rowSums, cbind\
  - Cree el vector total_grade_student que contenga la sumatoria de todas las notas por cada estudiante, utilice la función rowSum para hacerlo, tome en cuenta que solo debe considerar las primera 4 columnas, porque la última corresponde a la mayoría de edad.
  - Pegue el vector total_grade_student con la matriz students_matrix por medio de la función cbind y asigne el resultado a una nueva matriz de nombre result_students.
```{r}
total_grades_students <- rowSums(students_matrix[,c(1:4)], na.rm=TRUE)
result_students <- cbind(students_matrix, total_grades_students)

print(result_students)
```
***

### Seleccionando elementos de una matriz\
  - De la matriz result_students seleccione la fila 1, 3 y 5 y las columnas 2 y 4. Almacene el resultado en una variable de nombre selected_elements e imprima el resultado
```{r}
selected_element <- result_students[c(1,3,5),c(2,4)]
print(selected_element)
```
***

### Data frames\
  - Construya un data frame de nombre students_grades_df utilizando la matriz result_students como parámetro.
  - Utilice la función subset en students_grades_df para filtrar por la siguiente condición: Que la columna Accounting sea mayor a 80 y que Legal_age sea verdadero
```{r}
students_grades_df <- as.data.frame(result_students)
subset(students_grades_df, Accounting > 80 & Legal_age)
```
***

### Funciones, Condicionales y Bucles\
  - Construya una función de nombre students_projection que recorra la matriz result_students.
  - Al recorrer filas y columnas obtendrá el valor de la nota que se encuentra en cada celda de la matriz, con este valor aplique las siguientes condiciones para imprimir un mensaje.
  - Pruebe la función haciendo un llamado a la misma.
```{r}
students_projection <- function(x){
  for(i in 1:nrow(x)){
    for(j in 1:(ncol(x)-2)){
      if(x[i,j] <= 45){
        print('Student at risk');
      }
      else if(x[i,j] > 45 & x[i,j] < 61){
        print('Student may be approved')
      }
      else {
        print('Student approved')
      }
    }
  }
}
students_projection(result_students)
```
***

### Data frames y lapply\
  - Construya la función index_education que reciba un parámetro de nombre grade.
  - Utilice students_grades_df seleccionando todas las filas y solamente las primeras 4 columnas, luego asigne el resultado en all_students_grade.
  - Utilice lapply pasando de parámetros all_students_grade y la función index_education.
```{r}
index_education <- function(grade){
  return ((1+(grade/100))/2)
}

all_students_grade <- students_grades_df[,c(1:4)]
lapply(all_students_grade,index_education)
```
***

### Math utilities\
  - Utilice students_grades_df y obtenga el promedio de las 4 asignaturas luego asigne los resultados en un vector de nombre score_mean
```{r}
score_mean <- apply(students_grades_df[,c(1:4)], 2, mean)
print(score_mean)
```